# 股权转让问题

提问人：liugangqd 时间：2013-07-11 11:34:03
A为集团公司，B为A公司的全资子公司，A、B公司各占C公司50%股权，现在A公司拟将对B公司的股权全部无偿划转给C公司，该如何进行处理？A集团公司为国有独资公司，无偿划转已经国资委批准。

回答人：chenyiwei
如果按照你说的方法处理，则B、C之间会出现循环持股的情况，导致股权不清晰。如有可能，可建议B先把持有C的股权划转给A，然后A再把B的股权划转给C。

提问人：Alisa_wang 时间：2013-07-17 16:42:10
陈老师，如果A公司购买B公司持有的C公司股权，转让款 10 亿元，约定二年内分期支付，未按期支付款项时，需要支付利息。 那A公司支付的利息，是否能做为长期股权投资成本？

回答人：chenyiwei
不可以。长期股权投资不属于借款费用准则所指的“符合资本化条件的资产”。